# 请问陈版，怎么确认收入?

提问人：HNWSH1682 时间：2010-12-09 20:12:44
一家餐饮公司，如客户预存入 10000 元，但之后可以消费的金额为 12000 元（按消费金额开发票），请问预收账款、收入该怎么确认，怎么进行账务处理？谢谢！

回答人：chenyiwei
回复 楼主 HNWSH1682 的帖子收入是经济利益的流入，因此收入的计量也是根据相关经济利益的流入金额来计量的。 从会计角度，该案例中最终合计可确认的收入为 1000 元，可以按照开票消费金额和折扣率计算确定应确认的收入金额。 从税务角度，因为开票金额是 1200 ，因此很可能要按照 1200 作为收入计缴各项税费，同时的 200 元作为促销费用进行税务处理。